ACORDAO-COMPLETO-2440014

ACÓRDÃO DE RELAÇÃO

ACÓRDÃO DE RELAÇÃO 13053/2020 ATA 41/2020 - PRIMEIRA CÂMARA

Acórdão 13053/2020-TCU-Primeira Câmara
Considerando que, por intermédio de Acórdão 14939/2018-TCU-Primeira Câmara, o Tribunal decidiu:
"9.1. acolher parcialmente as alegações de defesa do Sr. Lindolfo Alves do Amaral Filho, da Sra. Maria Isabel dos Santos e da empresa Imbuaça Produções Artísticas (Impar) ; 
9.2. fixar novo e improrrogável prazo de 15 (quinze) dias, a contar da notificação, para que os responsáveis comprovem o recolhimento, aos cofres do Tesouro Nacional, das quantias a seguir especificadas, atualizadas monetariamente a partir das respectivas datas até a efetiva quitação, na forma da legislação em vigor, abatendo-se os valores já ressarcidos: 
Responsáveis: Imbuaça Produções Artísticas (Impar) (CNPJ 13.161.351/0001-26) e a Sra. Maria Isabel dos Santos (CPF XXX.572.335-XX) .
	Data
	Valor (R$) 
	Débito/Crédito

	4/5/2006
	29,00
	Débito

	24/10/2006
	391,20
	Débito

	24/10/2006
	58,80
	Débito

Responsável: Imbuaça Produções Artísticas (Impar) (CNPJ 13.161.351/0001-26) , Sr. Lindolfo Alves do Amaral Filho (CPF XXX.577.855-XX) e Sra. Maria Isabel dos Santos (CPF XXX.572.335-XX) 
	Data
	Valor (R$) 
	Débito/Crédito

	5/9/2009
	21.059,95
	Débito

	16/5/2011
	16.605,00
	Crédito

 (...) "
Considerando que o Sr. Lindolfo Alves do Amaral Filho recolheu integralmente o débito que lhe foi imputado solidariamente à Sra. Maria Isabel dos Santos e à empresa Imbuaça Produções Artísticas;
Considerando, de outra parte, que o débito imputado solidariamente à Sra. Maria Isabel dos Santos e à empresa Imbuaça Produções Artísticas (Impar) não foi recolhido;
Considerando que cabe dar quitação ao Sr. Lindolfo Alves do Amaral Filho;
Considerando que, devido à baixa materialidade do débito remanescente, a unidade instrutiva propôs dar quitação à Sra. Maria Isabel dos Santos e à empresa Imbuaça Produções Artísticas;
Considerando que estão coincidentes nesse sentido os pareceres da unidade instrutiva e do Ministério Público junto ao TCU;
Considerando os princípios da economia processual e da racionalidade administrativa.
Os ministros do Tribunal de Contas da União, reunidos em sessão da 1ª Câmara, com fundamento nos arts. 1º, I, 16, II, 18 e 23, II, da Lei 8.443/1992, c/c o arts. 1º, I, 143, I, "a", 208 e 214, II, do RI/TCU e na forma do art. 143, I, "a", do RI/TCU, ACORDAM, por unanimidade, em julgar regulares com ressalva as contas do Sr. Lindolfo Alves do Amaral Filho, da Sra. Maria Isabel dos Santos e da empresa Imbuaça Produções Artísticas, dando-lhes quitação.
1. Processo TC-Processo 001.025/2017-1 (TOMADA DE CONTAS ESPECIAL) 
	1.1. Apensos: Processo 033.943/2020-6 (SOLICITAÇÃO DE CERTIDÃO) 
	1.2. Responsáveis: Imbuaça Produções Artísticas (13.161.351/0001-26) ; Lindolfo Alves do Amaral Filho (XXX.577.855-XX) ; Maria Isabel dos Santos (XXX.572.335-XX) .
	1.3. Entidade: Imbuaça Produções Artísticas (13.161.351/0001-26) .
	1.4. Relator: Ministro-Substituto Weder de Oliveira
	1.5. Representante do Ministério Público: Procurador Sergio Ricardo Costa Caribé
	1.6. Unidade Técnica: Secretaria de Controle Externo de Tomada de Contas Especial (Secex-TCE) .
	1.7. Representação legal: não há.
	1.8. Determinações/Recomendações/Orientações: não há.

Primeira Câmara

Imbuaça Produções Artísticas (13.161.351/0001-26).

Imbuaça Produções Artísticas (13.161.351/0001-26); Lindolfo Alves do Amaral Filho (XXX.577.855-XX); Maria Isabel dos Santos (XXX.572.335-XX).

WEDER DE OLIVEIRA

não há.

Procurador Sergio Ricardo Costa Caribé

TOMADA DE CONTAS ESPECIAL (TCE)

Secretaria de Controle Externo de Tomada de Contas Especial (Secex-TCE).